【裁判字號】    92,易,865
【裁判日期】    921223
【裁判案由】    竊盜
【裁判全文】
臺灣彰化地方法院刑事判決                          九十二年度易字第八六五號
    公  訴  人  臺灣彰化地方法院檢察署檢察官
    被      告  乙○○
右列被告因竊盜案件，經檢察官提起公訴（九十二年度偵字第四四○○、四五九六、
四五九七號），本院判決如左：
    主  文
乙○○連續攜帶兇器竊盜，累犯，處有期徒刑貳年貳月；行竊所用之六角扳手壹支，
沒收。
    事  實
一、乙○○前曾因竊盜及違反毒品危害防制條例案件，經法院分別判處有期徒刑一年
    二月及四月確定，其後並經定應執行刑有期徒刑一年五月確定，經送監執行，於
    民國九十年一月二十日縮短刑期假釋付保護管束，九十年二月二十八日假釋期滿
    未經撤銷而視為執行完畢。詎猶不知悔改，復基於意圖為自己不法所有之概括竊
    盜犯意，連續於下述時、地，徒手或持其所有、可為兇器之六角扳手一支（未扣
    案）竊取他人車輛：(1)九十一年一月二十一日凌晨二時許，持上揭可為兇器之六
    角扳手，在彰化縣彰化市○○街上，竊取甲○○所有之車牌號碼ＱＤ─五五八三
    號三陽黑色自小客車一輛。(2)九十一年二月三日零時許，持上開可為兇器之六角
    扳手，在南投縣南投市○○路二八一巷十號前，竊取戊○○所有之車牌號碼Ｍ八
    ─七０三七號三陽白色自小客車一輛。(3)九十一年四月三十日凌晨四時許，持前
    揭可為兇器之六角扳手，在南投縣竹山鎮○○路二十七號處後方，竊取丁○○所
    有之車牌號碼九Ｊ─六０六五號三陽藍色自小客車一輛。(4)九十一年五月七日十
    五時許，在南投縣名間鄉○○村○○街五十五號前，徒手竊取己○○所有之車牌
    號碼ＦＡ─一二七五號三陽綠色自小客車一輛。(5)九十一年五月二十九日上午七
    時許，持前開可為兇器之六角扳手，在彰化縣社頭鄉○○村○○路○段三０五號
    前，竊取邱志峰所有之車牌號碼ＮＢ─０九五三號三陽銀色自小客車一輛。嗣於
    九十一年五月三十日十三時五十分許，在彰化縣北斗鎮○○路○段處，乙○○另
    因毒品案件為警緝獲，警方始陸續循線查知上情。
二、案經彰化縣警察局北斗分局、田中分局先後報請臺灣彰化地方法院檢察署檢察官
    偵查起訴。
    理  由
一、訊據被告乙○○供承右揭事實編號(4)之竊盜犯行，雖矢口否認其餘竊盜犯行，辯
    稱：伊於警訊時只承認偷一輛車，但是警察說偷一輛是偷，偷五輛也是偷，要伊
    全部承認，所以伊便全部承認云云。惟查：（一）右揭事實編號(4)之竊盜犯行，
    業據被告於本院準備程序及審理時坦承不諱，核與被害人己○○於警訊時指述上
    開自小客車確為其所失竊之物無誤，並有贓物認領保管單一紙附卷可據，而該失
    竊車輛經警於該車後視鏡採得遺留之二枚指紋，經送內政部警政署刑事警察局鑑
    驗比對指紋結果，確與被告乙○○指紋卡之右拇指指紋相符，此有該局九十一年
    六月十九日刑紋字第○九一○一五四七五六號鑑驗書一份存卷可憑，被告此部分
    竊盜犯行，事證明確，至堪認定。（二）右揭事實編號(1)(2)(3)(5)竊盜犯行，亦據
    被告於警訊時坦承不諱，核與被害人甲○○、戊○○、丁○○、丙○○於警訊時
    指述上開自小客車確為其所失竊之物無誤，其中編號(3)部分之事實，另據證人即
    偵查員莫貝生就到庭證稱：曾看過被告開過九Ｊ─六０六五號三陽車子，是之前
    圍捕他時看過他開過好多次，確定是他自己開車等情在卷，並有贓物認領保管單
    三紙、尋獲失竊車輛現場及受損情形照片合計十四張、尋獲現場停放位置圖二張
    、彰化縣警察局車輛尋獲電腦輸入單一份、車輛竊盜詳細資料畫面表二張、車輛
    竊盜、車牌失竊資料個別查詢報表─查詢車輛認可資料二紙等件附卷可資佐證，
    參諸被告學歷為高中肄業，並非愚鈍之輩，且前曾有多次竊盜前科，豈會不知行
    竊車輛之數目、次數，與量刑之輕重有必然之關係，其辯稱係因警察說偷一輛是
    偷，偷五輛也是偷，要伊全部承認，所以伊便全部承認云云，要屬事後飾卸諉責
    之詞，顯無足採；是被告此部分行竊犯行，事證亦已明確，同堪認定。
二、核被告所為，係犯刑法第三百二十一條第一項第三款之攜帶兇器竊盜罪及同法第
    三百二十條第一項之普通竊盜罪。被告右揭普通竊盜及加重竊盜犯行，時間緊接
    ，基本犯罪構成要件相同，顯係基於概括之犯意反覆為之，應依連續犯之規定，
    論以攜帶兇器竊盜一罪，並依法加重其刑。又被告前曾因竊盜及違反毒品危害防
    制條例案件，經法院分別判處有期徒刑一年二月及四月確定，其後並經定應執行
    刑有期徒刑一年五月確定，經送監執行，於九十年一月二十日縮短刑期假釋付保
    護管束，九十年二月二十八日假釋期滿未經撤銷而視為執行完畢，有臺灣彰化地
    方法院檢察署刑案資料查註紀錄表及臺灣高等法院被告全國前案紀錄表各一份在
    卷可據，其於五年內再犯本件有期徒刑以上之罪，為累犯，應依刑法第四十七條
    之規定加重其刑。爰審酌被告犯罪之動機、目的、手段、對被害人所生危害，且
    其不思以正當途徑獲取所需，輕忽他人財產法益，顯示法治觀念薄弱，及其犯後
    態度等一切情狀，量處如主文所示之刑，以資懲儆。末查本件行竊所用之六角扳
    手一支，係被告所有供本件犯罪所用之物，雖未扣案，然尚乏證據足認其已滅失
    ，爰依刑法第三十八條第一項第二款之規定，併予宣告沒收。
據上論斷，應依刑事訴訟法第二百九十九條第一項前段，刑法第五十六條、第三百二
十一條第一項第三款、第四十七條、第三十八條第一項第二款，判決如主文。
本案經檢察官陳德芳到庭執行職務。
中      華      民      國    九十二    年     十二     月    二十三    日
                                臺灣彰化地方法院刑事第三庭
                                    審判長法官  李  進  清
                                    法      官  高  文  崇
                                    法      官  紀  佳  良
右正本證明與原本無異。
如不服本判決，應於判決送達後十日內向本院提出上訴狀( 須附繕本 )。
告訴人或被害人對於判決如有不服具備理由請求檢察官上訴者，其上訴期間之計算係
以檢察官收受判決正本之日期為準。
                                    法院書記官  張  木  松
中      華      民      國    九十二    年     十二     月    二十九    日
刑法第三百二十一條
犯竊盜罪而有左列情形之一者，處六月以上五年以下有期徒刑：
一、於夜間侵入住宅或有人居住之建築物、船艦或隱匿其內而犯之者。
二、毀越門扇、牆垣或其他安全設備而犯之者。
三、攜帶兇器而犯之者。
四、結夥三人以上而犯之者。
五、乘火災、水災或其他災害之際而犯之者。
六、在車站或埠頭而犯之者。
前項之未遂犯罰之。


司法院資訊處製作；財團法人民間司法改革基金會備份。
